【裁判字號】    94,訴,3013
【裁判日期】    950125
【裁判案由】    偽造文書等
【裁判全文】
臺灣臺中地方法院刑事判決              94年度訴字第3013號
公  訴  人  臺灣臺中地方法院檢察署檢察官
被      告  丙○○
上列被告因偽造文書等案件，經檢察官提起公訴（94年度偵字第
8812號），被告在準備程序中就被訴事實為有罪之陳述，嗣經本
院合議庭裁定改由受命法官獨任行簡式審判程序，本院判決如下
：
    主    文
丙○○連續行使偽造私文書，足以生損害於他人，處有期徒刑壹
年貳月。
偽造「乙○○」名義如附表所示拾肆筆交易之簽帳單拾肆紙，均
沒收。
    犯罪事實
一、丙○○受僱於集合公寓大廈管理維護股份有限公司，指派在
    臺中縣潭子鄉○○村○○路○段13弄72號即龍邦皇家別墅社
    區擔任保全員，竟意圖為自己不法所有，利用代替住戶收受
    郵件之職務便利，於民國 (下同)94年1月25日凌晨2時許，
    在上址之警衛室內，以徒手方式竊取聯邦商業銀行股份有限
    公司 (下稱聯邦銀行)寄交於乙○○、甲○○之ＶＩＳＡ信
    用卡2枚 (卡號為0000000000000000、0000000000000000)後
    ，復基於偽造文書、並意圖為自己不法所有之概括犯意，先
    以電話冒用乙○○之名義向聯邦銀行申請開卡（甲○○之信
    用卡並未開卡使用）後，連續在附表所示之時、地，多次持
    用乙○○之信用卡，向附表所示之特約商店，以在簽帳單上
    偽造持卡人「乙○○」之簽名後，交還該等特約商店，用以
    表示持卡人確認付款之詐術之不正方法，使該等特約商店陷
    於錯誤，誤認丙○○為有權持卡之人，而交付所消費之財物
    ，總金額達新台幣 (下同)21 萬1523元（如附表所示編號1
    至10交易成功）。嗣丙○○為避免乙○○收到上開信用卡之
    消費帳單而事跡敗露，再以電話方式冒用乙○○名義向聯邦
    銀行更改帳單住址，惟因丙○○刷卡後並未依規定繳納刷卡
    消費金額，聯邦銀行發現有異，將上開乙○○之信用卡強制
    停卡，丙○○遂將上開乙○○、甲○○之信用卡剪掉後丟棄
    （毀損部份未據告訴），並經聯邦銀行通知乙○○報警而循
    線得悉上情。
二、案經臺中市警察局第二分局報請臺灣臺中地方法院檢察署檢
    察官偵查起訴。
    理    由
一、上開犯罪事實業據被告丙○○在警詢及本院審理時均坦承不
    諱，且經被害人乙○○、甲○○及證人丁○○分別在警詢指
    述綦詳，並有被害人乙○○書立爭議交易聲明書、聯邦銀行
    信用卡中心掛號查詢結果，大智汽車修配廠收據及簽帳單2
    紙、被告書具切結書及電話變更信用卡帳單地址譯文表等各
    在卷為憑，足見被告之自白與事實相符。事證明確，被告犯
    行堪以認定。
二、核被告所為，係犯刑法第320條第1項竊盜罪 (竊取2枚信用
    卡部分)、同法第216條行使第210條偽造私文書罪及第339條
    第1項詐欺取財罪 (盜刷信用卡部分)。被告於同一時、地，
    以一行為竊取乙○○、甲○○2人之信用卡，觸犯相同之罪
    名，為想像競合犯，應依刑法第55條規定從一重依竊盜罪處
    斷。另被告先後14次冒用乙○○名義盜刷信用卡，其行使偽
    造私文書及詐欺取財犯行，均時間緊接，犯罪構成犯罪要件
    相同，顯係基於概括犯意反覆為之，均為連續犯，應依刑法
    第56條規定以一罪論，並加重其刑。又被告所犯上開竊盜、
    行使偽造私文書及詐欺取財等3罪間，具有方法結果之牽連
    關係，為牽連犯，應依刑法第55條規定從一重依行使偽造私
    文書罪處斷。爰審酌被告身為保全員，竟利用職務機會盜取
    住戶之信用卡，並冒名盜刷信用卡向特約商店詐取財物，盜
    刷次數達14筆，金額21萬1523元，嚴重破壞信用卡之交易秩
    序，對發卡銀行及真正持卡人所生危害甚鉅，惡性非輕，惟
    念及被告事後已坦承犯行，書立切結書願償還全部盜刷之款
    項 (被告自承僅清償6000元)，顯有悔意，犯罪後態度尚佳
    等一切情狀，量處如主文所示之刑，以資警惕。又被告偽造
    乙○○名義如附表所示14筆交易之簽帳單，雖未扣案，但無
    法證明已全部滅失不存在，而上開簽帳單已為被告所有，且
    供本件犯罪所用之物，亦應依刑法第38條第1項第2款規定宣
    告沒收。至被告偽造「乙○○」署押部分，因該署押均附著
    在上開簽帳單上，毋庸另行諭知宣告沒收，併予敘明。
據上論斷，依刑事訴訟法第273條之1第1項、第299條第1項前段
，刑法第320條第1項、第216條、第210條、第339條第1項、第56
條、第55條、第38條第1項第2款，罰金罰鍰高標準條例第1條前
段、第2條，判決如主文。
本案經檢察官林芬芳到庭執行職務
中    華    民    國    95    年    1     月    25    日
                  刑事第二庭    法  官  林金灶
上正本證明與原本無異。
如不服本判決，應於送達後十日內向本院提出上訴狀（須附繕本
），上訴於台灣高等法院台中分院。
                                書記官  巫偉凱
中    華    民    國    95    年    1     月    25    日
附錄論罪科刑法條全文
刑法第210條：
偽造、變造私文書，足以生損害於公眾或他人者，處五年以下有
期徒刑。
刑法第216條：
行使第二百十條至第二百十五條之文書者，依偽造、變造文書或
登載不實事項或使登載不實事項之規定處斷。
刑法第320條第1項：
意圖為自己或第三人不法之所有，而竊取他人之動產者，為竊盜
罪，處五年以下有期徒刑、拘役或五百元以下罰金。
刑法第339條第1項：
意圖為自己或第三人不法之所有，以詐術使人將本人或第三人之
物交付者，處五年以下有期徒刑、拘役或科或併科一千元以下罰
金。
  附表：
  ┌──┬──────┬────┬───────┬──  ┐
  │編號│盜用之信用卡│刷卡時間│特約商店及地址│消費金│
  │    │及偽造簽名  │        │              │額 (新│
  │    │            │        │              │台幣元│
  │    │            │        │              │)     │
  ├──┼──────┼────┼───────┼───┤
  │ 一 │乙○○聯邦銀│94年1月2│振福有限公司／│      │
  │    │行信用卡    │1日16時1│臺中市○○路2 │145189│
  │    │            │2分     │段384號1樓    │      │
  ├──┼──────┼────┼───────┼───┤
  │ 二 │同上        │94年1月2│全國電子股份有│      │
  │    │            │4日16時3│限公司／臺中市│      │
  │    │            │3分     │北屯區○○路72│3090  │
  │    │            │        │之8號         │      │
  ├──┼──────┼────┼───────┼───┤
  │ 三 │同上        │94年1月2│中國石油五權西│      │
  │    │            │6日15時5│路站／臺中市五│890   │
  │    │            │4分     │權西路2段562號│      │
  ├──┼──────┼────┼───────┼───┤
  │ 四 │同上        │94年1月2│新光三越百貨公│1440  │
  │    │            │8日16時4│司／臺中市西屯│      │
  │    │            │7分     │區○○路○段110│      │
  │    │            │        │號            │      │
  ├──┼──────┼────┼───────┼───┤
  │ 五 │同上        │94年1月2│大智汽車商行／│13100 │
  │    │            │8日20時5│臺中市北屯區松│      │
  │    │            │5分     │竹路永和巷33之│      │
  │    │            │        │2號           │      │
  ├──┼──────┼────┼───────┼───┤
  │ 六 │同上        │94年1月2│大智汽車商行／│14550 │
  │    │            │9日17時2│臺中市北屯區松│      │
  │    │            │5分     │竹路永和巷33之│      │
  │    │            │        │2號           │      │
  ├──┼──────┼────┼───────┼───┤
  │ 七 │同上        │94年1月3│愛車族旗艦店／│2458  │
  │    │            │0日22時1│臺中市北屯區崇│      │
  │    │            │6分     │德路3段77號   │      │
  ├──┼──────┼────┼───────┼───┤
  │ 八 │同上        │94年1月3│興農股份有限公│836   │
  │    │            │0日23時4│司／臺中市北屯│      │
  │    │            │7分     │區○○路○段345│      │
  │    │            │        │號            │      │
  ├──┼──────┼────┼───────┼───┤
  │ 九 │同上        │94年1月3│全國加油大雅站│780   │
  │    │            │1日11時2│／臺中市西屯區│      │
  │    │            │0分     │中清路255之1號│      │
  ├──┼──────┼────┼───────┼───┤
  │ 十 │同上        │94年1月3│家樂福家電中清│29190 │
  │    │            │1日11時5│路／臺中市西屯│      │
  │    │            │9分     │區○○路208號 │      │
  ├──┼──────┼────┼───────┼───┤
  │十一│同上        │94年2月1│愛車族旗艦店／│2775  │
  │    │            │日11時48│臺中市北屯區崇│      │
  │    │            │分      │德路3段77號   │      │
  ├──┼──────┼────┼───────┼───┤
  │十二│同上        │94年2月1│愛車族旗艦店／│2775  │
  │    │            │日11時50│臺中市北屯區崇│      │
  │    │            │分      │德路3段77號   │      │
  ├──┼──────┼────┼───────┼───┤
  │十三│同上        │94年2月1│立欣體育用品店│3240  │
  │    │            │日16時58│／臺中市北區雙│      │
  │    │            │分      │十路1段105號  │      │
  ├──┼──────┼────┼───────┼───┤
  │十四│同上        │94年2月1│立欣體育用品店│3240  │
  │    │            │日16時59│／臺中市北區雙│      │
  │    │            │分      │十路1段105號  │      │
  └──┴──────┴────┴───────┴───┘
  盜用金額總計：211523元


司法院資訊處製作；財團法人民間司法改革基金會備份。
